臺灣高等法院高雄分院刑事判決
上　訴　人　臺灣屏東地方法院檢察署檢察官
被　　　告　甲○○
上列上訴人因被告違反毒品危害防制條例案件，不服臺灣屏東地
方法院94年度訴字第293 號中華民國94年4月29日第一審判決（
起訴案號：臺灣屏東地方法院檢察署94年度毒偵字第364 號），
提起上訴（移送併辦案號: 台灣屏東地方法院檢察署94毒偵字第
1175號），本院判決如下：
    主  文
原判決撤銷。
甲○○連續施用第一級毒品，處有期徒刑壹年貳月，扣案之海洛
因壹拾壹包（其中壹包淨重零點零壹公克、包裝重零點貳壹公克
，其餘拾包合計毛重肆公克）沒收銷燬之；又連續施用第二級毒
品，處有期徒刑陸月，扣案之甲基安非他命伍包（合計毛重肆公
克）沒收銷燬之。應執行有期徒刑壹年陸月，扣案之海洛因壹拾
肆包（其中壹包淨重零點零壹公克、包裝重零點貳壹公克，其餘
拾包合計淨重1.9 公克，空包裝總重2.38公克，純度12.575% ，
純質淨重0.24公克另包毛重1.5 公克）及甲基安非他命捌包（
其中5 包合計毛重肆公克，另3 包毛重7.9 公克）沒收銷燬之。
    事  實
一、甲○○前於民國92年間因施用毒品案件，經依本院裁定送觀
    察、勒戒後，認無繼續施用毒品之傾向，於92年7 月4 日觀
    察、勒戒執行完畢釋放，而由臺灣屏東地方法院檢察署檢察
    官以92年度毒偵字第1084號為不起訴處分確定。詎甲○○於
    觀察、勒戒執行完畢後，5 年內復基於施用第一級毒品海洛
    因之概括犯意；
    (一)自93年8 月初起至94年2 月8 日上午10時許止，在屏東縣
      新園鄉○○村○○路95號住處，以將海洛因摻入香菸內之
      方式，連續施用第一級毒品海洛因多次；復另基於施用第
      二級毒品甲基安非他命之概括犯意，自93年8 月初起至94
      年2 月8 日上午10時20分許止，在上開住處，將甲基安非
      他命置於吸食器中，再引火燒烤吸食器，待甲基安非他命
      霧化成氣體後吸入之方式，連續施用第二級毒品甲基安非
      他命多次。嗣於94年1 月27日上午11時40分許，為警在上
      開住處查獲，並扣得海洛因1 包（淨重0.01公克、包裝重
      0.21公克）；繼於94年2 月8 日中午12時許，為警在屏東
      縣新園鄉○○村○○路查獲，並扣得海洛因10包（合計淨
      重1.9 公克，空包裝總重2.38公克，純度12.575% ，純質
      淨重0.24公克）及甲基安非他命5 包（合計毛重4 公克）
      。
    (二)復於94年3 月24日上午9 時許，在同上住處，以同上之方
      式施用第一級毒品海洛因及第二級毒品安非他命各一次，
      經屏東縣警察局內埔分局於94年3 月26日採集其尿液送驗
      而查獲。並扣押第一級毒品海洛因3 包毛重1.5 公克、第
      二級毒品安非他命3 包毛重7.9 公克。
二、案經屏東縣警察局潮州分局、屏東縣警察局東港分局、屏東
    縣警察局內埔分局報請臺灣屏東地方法院檢察署檢察官偵查
    起訴及移送併辦。
    理  由
一、訊據被告甲○○坦承連續施用第一級毒品海洛因及第二級毒
    品安非他命不諱，又其3 次為警查獲後所採集之尿液送檢驗
    結果，均呈嗎啡、甲基安非他命陽性反應，有臺灣檢驗科技
    股份有限公司94年3 月1 日KＺ0000 00000000 號、KＺ000000
    000000號（見台灣屏東地方法院檢察署94年度毒偵字第521
    號偵查卷第18-19 頁），94年4 月11日KＺ000000000000號（
    見屏東縣警察局內埔分局內警刑字第0940010927號警卷第 6
    頁）濫用藥物尿液檢驗報告3 份在卷可憑。復有扣案之海洛
    因1 包（淨重0.01公克、包裝重0.21 公 克，其餘10包合計
    毛重4 公克）、10包 (合計淨重1.9 公克，空包裝總重2.38
    公克)、3包 (毛重1.5 公克)及 甲基安非他命5 包（合計毛
    重4 公克）、3 包 (毛重7.9 公克)可 資佐證。而94年1 月
    27 日 查獲之海洛因1 包經送驗結果，含第一級毒品海洛因
    成分（淨重0.01公克，包裝重0.21公克），有法務部調查局
    94年3 月18日調科壹字第240003538 號鑑定通知書附卷足稽
    （見原審卷第18頁），於94年2 月8 日中午12時許，查扣得
    之海洛因10包送驗結果，含第一級毒品海洛因成分（合計淨
    重1. 9公克，空包裝總重2.38公克，純度12.575% ，純質淨
    重0. 24 公克）有法務部調查局94年5 月6 日調科壹字第
    24000358 0號鑑定通知書可稽 (見本院卷第20頁)。 且94年
    2 月8 日查獲之海洛因10包及甲基安非他命5 包，經屏東縣
    警察局東港分局以聯勤二○四廠製造之煙毒品檢驗包試劑初
    步檢驗結果，分別呈海洛因、安非他命反應，此有屏東縣警
    察局東港分局查獲涉嫌毒品危害防制條例初步檢驗報告單附
    卷可稽。按海洛因施用入人體後，水解還原成嗎啡，再循嗎
    啡之代謝方式排出體外，行政院衛生署藥物食品檢驗局以（
    73）藥檢壹字第030221號函說明綦詳。次按依文獻Ｃ
    larke's Analys is of Dr ugs and Poiso ns一書第三版之
    記述：施用安非他命後，總計約有施用劑量之90% 在3 至4
    天內由尿液排出，其代謝物無甲基安非他命成分，故施用安
    非他命後，其尿液不致檢出甲基安非他命陽性反應。而施用
    甲基安非他命後，其尿液可檢出甲基安非他命和其代謝物安
    非他命成分。目前國內緝獲之白色結晶或粉末狀安非他命毒
    品，其成分多為甲基安非他命，此有行政院衛生署管制藥品
    管理局93年11 月2日管檢字第0930010499號函1 紙在卷可資
    佐證。按被告之自白，非出於強暴、脅迫、利誘、詐欺、疲
    勞訊問、違法羈押或其他不當方法，且與事實相符者，得為
    證據，刑事訴訟法第156 第1 項定有明文。亦即被告之自白
    係出於自由意思，且與事實相符者，即有證據能力，
    本件被告迭次自白係出於自由意志，自得採為本件判決之基
    礎。又刑事訴訟法第159 條之4 規定: 「除前三條之情形外
    ，下列文書亦得為證據：一除顯有不可信之情況外，公務員
    職務上製作之紀錄文書、證明文書。二除顯有不可信之情況
    外，從事業務之人於業務上或通常業務過程所須製作之紀錄
    文書、證明文書。三除前二款之情形外，其他於可信之特別
    情況下所製作之文書。」本件上揭行政院衛生署藥物食品檢
    驗局及文獻資料、臺灣檢驗科技股份有限公司之濫用藥物尿
    液檢驗報告及毒品檢驗報告，或係公務員職務上製作之文書
    或係從事業務之人於業務上或通常業務過程所須製作之文書
    ，經查亦無顯不可信之情況，上開文書應具有證據能力。綜
    合上揭各證據資料研析，足認被告之自白連續施用第一級毒
    品海洛因及第二級毒品安非他命，與事實相符，應堪採信。
    再被告曾因施用毒品案件，經依原審法院裁定送觀察、勒戒
    後，認無繼續施用毒品之傾向，於92年7 月4 日觀察、勒戒
    執行完畢釋放，而由臺灣屏東地方法院檢察署檢察官以92年
    度毒偵字第1084號為不起訴處分確定等情，有臺灣高等法院
    被告前案紀錄表附卷足憑。本件事證明確，被告於觀察、勒
    戒執行完畢後，5 年內再施用海洛因及甲基安非他命之犯行
    ，均堪認定。
二、查海洛因、甲基安非他命係分屬毒品危害防制條例第2 條第
    2 項第1 款、第2 款所列之第一級、第二級毒品，被告甲○
    ○施用海洛因、甲基安非他命，核其所為係犯毒品危害防制
    條例第10條第1 項、第2 項施用第一、二級毒品罪。其因施
    用而持有海洛因、甲基安非他命之低度行為，均為施用之高
    度行為所吸收，均不另論罪。被告先後多次施用海洛因、甲
    基安非他命犯行，時間緊接，手法相同，觸犯犯罪構成要件
    相同之罪名，顯均係基於概括犯意為之，均應依連續犯之規
    定各論以一罪，並分別加重其刑。被告所犯之上開2 罪，犯
    意各別，行為互殊，應予分別論罪，合併處罰。檢察官雖僅
    就被告事實「(一)」部分之犯罪行為起訴，餘者未於起訴書中
    敘及，但連續犯為裁判上一罪，檢察官就犯罪事實一部起訴
    ，依刑事訴訟法第267 條規定，其效力及於全部，法院自屬
    有權全部審判。
三、原審為科刑之判決，固非無見，惟原判決對於屬起訴效力所
    及而未於起訴書中敘明之部分，不及審酌，自有未洽，檢察
    官上訴意旨執此指摘原判決不當，並移送併辦，為有理由，
    原判決即屬無可維持，應由本院撤銷改判，爰審酌被告前經
    觀察勒戒、強制、戒治，仍未能自我克制以戒除毒癮，其施
    用毒品足以戕害自身健康，並生對於社會安全與公共秩序之
    潛在危害，惟念其犯罪後已能坦承犯行，態度尚屬良好等一
    切情狀，分別量處如主文所示之刑，並定其應執行刑 (原審
    審酌之範圍較小，檢察官上訴移送併辦之後，本院審酌之範
    圍較大，自應量處較原審為重之刑)。 扣案之海洛因14包（
    其中1 包淨重0.01公克、包裝重0.21，其餘10包合計淨重1.
    9 公克，空包裝總重2.38公克，純度12.575% ，純質淨重0.
    24公克，另3 包毛重1.5 公克）及甲基安非他命8 包（其中
    5 包合計毛重4 公克，另3 包毛重7.9 公克）分別係屬第一
    、二級毒品，應依毒品危害防制條例第18條第1 項前段之規
    定，沒收銷燬之。
據上論斷，應依刑事訴訟法第369 條第1 項前段、第364 條、第
299 條第1 項前段，毒品危害防制條例第10條第1 項、第2 項、
第18條第1 項前段，刑法第11條、第56條、第51條第5 款，判決
如主文。
中　　華　　民　　國　　94　　年　　7 　　月　　19　　日
                  刑事第二庭    審判長法  官  林正雄
                                      法  官  黃壽燕
                                      法  官  陳啟造
以上正本證明與原本無異。
第二級毒品安非他命部分，不得上訴。
第一級毒品海洛因部分如不服本判決應於收受本判決後10日內向
本院提出上訴書狀，其未敘述上訴理由者，並得於提起上訴後10
日內向本院補提理由書狀（均須按他造當事人之人數附繕本）「
切勿逕送上級法院」。
中　　華　　民　　國　　94　　年　　7 　　月　　20　　日
　　　　　　　　　　　　　　　　　　　書記官  黃琳群
附錄所犯法條：
毒品危害防制條例第10條
施用第一級毒品者，處6 月以上5 年以下有期徒刑。
施用第二級毒品者，處3 年以下有期徒刑。
